# 房地产租赁收入确认问题

提问人：碳纤维 时间：2019-01-12 22:22:14
陈老师，您好！
请教陈老师一个问题：
A 公司和 B公司属于同一控制下，A 公司的一部分资产由 B 公司代管，B公司确认了全部收入，并且已经缴纳全部的税。后期，A 公司将这部分资产收回，同时对应的这部分收入确认到 A 公司下边，正常应该确认为其他业务收入，但是 B 公司已经全部缴纳增值税，A 公司将这部分收入放到营业外收入，这样的账务处理合理吗？请问如何确认这部分收入呢？

回答人：chenyiwei
首先要考虑：以前 B 公司确认全部收入的做法是否恰当？是否应当至少将其中一部分确认为对 A 的负债？如果 B确认全部收入的做法是恰当的，则意味着这部分资产不能为 A 产生经济利益流入，是否应确认为 B 的资产，并在 B 计提折旧或摊销，而不应继续确认为A 的资产？
现在 A 收回资产和以前的租金的原因是什么？